# 关于 15 号文中的“与金融工具相关的风险”有没有详细规定？

提问人：沉默羔羊 时间：2019-12-11 10:43:42
公开发行证券的公司信息披露编报规则第 15 号——财务报告的一般规定（ 2014 年修订） 已经颁布执行好几年了
“第八节与金融工具相关的风险第四十三条公司应披露金融工具产生的信用风险、流动性风险、市场风险等各类风险，包括风险敞口及其形成原因、风险管理目标、政策和程序、计量风险的方法，以及上述信息在本期发生的变化；
期末风险敞口的量化信息，以及有助于投资者评估风险敞口的其他数据”
但在实际执行中都有一些小问题，请问目前有什么更明细的规定吗？

回答人：chenyiwei
目前交易所发布的模板中没有这一部分的具体格式。但一般可以借鉴四大出的 IFRS下财务报表格式范例，或者借鉴四大审计的上市公司的财务报表。
但是，这部分内容的披露确实目前执行效果不佳，更明晰的规范指引恐怕是需要的。

提问人：沉默羔羊 时间：2019-12-17 11:03:00
1 、 在汇率风险分析中的敏感性分析中，预收、预付款项是不用考虑汇率变动对净利润的影响的吧？因为预收预付也不参与外汇评估2 、 另外在汇率风险分析中，如果记账本位币是港币，但是主要的交易币种是美元，以美元作为基准进行敏感性分析可以吗？

回答人：chenyiwei
1 、是，不纳入。 2 、如果是这种情况，为何不是以美元作为记账本位币？